Minutes et répertoires du notaire Charles Louis QUENTIN, 23 juillet 1743 - 9 août 1768 (étude XIX)
Archives nationales
- Répertoire(s) de Charles Louis QUENTIN, 23 juillet 1743 - 18 mars 1774; MC/RE/XIX/4
  - Répertoire. 1743, 23 juillet - 1774, 18 mars, 23 juillet 1743 - 18 mars 1774; MC/RE/XIX/4
    - Inventaire après décès de Angélique Josèphe MOREL épouse Louis GOUJON, 11 octobre 1762
      inventaire après décès; Morel, Angélique-Josèphe; Goujon Louis